【裁判字號】    89,易,970
【裁判日期】    891204
【裁判案由】    贓物
【裁判全文】
台灣苗栗地方法院刑事判決                          八十九年度易字第九七號
    公  訴  人  臺灣苗栗地方法院檢察署檢察官
    被      告  甲○○
右列被告因贓物案件，經檢察官提起公訴（八十九年度偵字第二八五六號），本院判
決如左：
    主  文
甲○○收受贓物，累犯，處有期徒刑陸月，如易科罰金以佰元折算壹日。
    事  實
一、甲○○有詐欺、竊盜、贓物及多次麻藥前科犯行，前因贓物案件經法院判處有期
    徒三月確定，於民國（下同）八十六年三月十七日執行完畢，猶不知悔改。復於
    八十九年七月四日二十時許，在苗栗縣頭屋鄉○○村○○路一巷七號後方，明知
    黃達祥（另案偵查中）所交付乙○○○所有之土地所有權狀五張、印鑑證明一份
    及土地買賣契約一份（前於八十九年六月二十七日，在苗栗縣造橋鄉平興村一鄰
    坪埔二三之一號失竊）等物，係來路不明之贓物，仍予以收受。嗣於八十九年七
    月十三日二十時許，在苗栗縣竹南鎮頂埔里頂大埔十九之五號，由謝國中（另案
    業經不起訴處分）替甲○○提前述土地權狀等物時，因形跡可疑而經警攔檢查獲
    偵知上情。
二、案經苗栗縣警察局竹南分局移送臺灣苗栗地方法院檢察署檢察官偵查起訴。
    理  由
一、訊據被告甲○○固不否認收受上開土地所有權狀五張、印鑑證明一份及土地買賣
    契約一份之事實，惟矢口否認有收受贓物罪行，辯稱：我不知上開土地所有權狀
    五張、印鑑證明一份及土地買賣契約一份是贓物云云。經查，右揭事實已據被害
    人乙○○○指述及證人黃達祥、謝國中證述稽詳，並贓物領據乙紙在卷可參，且
    被告甲○○自承將上開土地所有權狀五張、印鑑證明一份及土地買賣契約一份置
    於停車場附近洞中等語，揆之經驗法則被告甲○○若不知上開土地所有權狀五張
    、印鑑證明一份及土地買賣契約一份係贓物，又何需將之藏置於洞內？再參酌被
    告業有贓物前科犯行，理應更慎重選取來路不明之物等情，被告甲○○有知贓之
    情實明矣！綜上所述，被告甲○○上開所辯顯係卸責之詞，不足採，事證已臻明
    確，被告右開犯行洵堪認定。
二、核被告甲○○所為，係犯刑法第三百四十九條第一項收受贓物罪。次查，被告有
    事實欄所載論罪科刑執行情形，有本院被告全國前案紀錄表可考，其於有期徒刑
    執行完畢後，五年內再犯有期徒刑以上之本罪，為累犯，依法加重其刑。爰審酌
    被告犯罪之動機、目的、手段，犯罪時所受之刺激及其品性、生活狀況、智識程
    度、犯罪所生之損害，及犯罪後態度等一切情狀，科處如主文所示之刑，及易科
    罰金折算標準。
據上論斷，應依刑事訴訟法第二百九十九條第一項前段，刑法第三百四十九條第一項
、第四十七條，罰金罰鍰提高標準條例第一條前段、第二條，判決如主文。
本案經檢察官吳義聰到庭執行職務。
中      華      民      國    八十九    年     十二     月       四     日
                                    臺灣苗栗地方法院刑事庭
                                        法  官  姚  銘  鴻
右正本證明與原本無異。
如不服本判決，應於判決送達後十日內向本院提出上訴狀( 應附繕本 )，上訴於臺灣
高等法院台中分院。
                                        書記官  張  文  玲
中      華      民      國    八十九    年     十二     月       四     日
附錄本案論罪科刑法條全文：
刑法第三百四十九條第一項
收受贓物者，處三年以下有期徒刑、拘役或五百元以下罰金。


司法院資訊處製作；財團法人民間司法改革基金會備份。
